臺灣新竹地方法院刑事判決　　　　　　　　　　　　　九十一年度簡上字第四六號
　　上　訴　人　臺灣新竹地方法院檢察署檢察官
　　被　　　告　甲○○
右上訴人因被告公共危險案件，不服本院竹北簡易庭九十一年度竹北交簡字第八號中
華民國九十一年一月二十一日第一審簡易判決（聲請簡易判決處刑案號：臺灣新竹地
方法院檢察署九十年度偵字第六三七六號）提起上訴及移送併辦（臺灣桃園地方法院
檢察署九十年度偵字第二○八六一號），本院管轄第二審之合議庭判決如左：
    主  文
上訴駁回。
    事  實
一、甲○○前曾因酒後駕車公共危險行為經臺灣苗栗地方法院於民國八十九年十一月
    二十八日判處罰金二萬元，緩刑二年，現仍於緩刑期間內。竟仍不知悔改，復另
    行起意，明知服用酒類後，將使其駕駛車輛時之注意力減低、反應能力趨緩，而
    危及其他用路人之行車往來安全，於九十年十月二十五日晚上九時許起至翌（即
    二十六）日凌晨二時許止，在新竹市○○路某ＰＵＢ內與友人共飲一瓶高梁酒，
    致不能安全駕駛動力交通工具之狀態，猶駕駛車牌號碼２Ｈ─四二三○（簡易判
    決處刑書誤載為２Ｈ─四二五三○）號自小客車，在道路上行駛，迨於九十年十
    月二十六日凌晨二時四十五分許，行至新竹縣竹北市○○路○段「佑順加油站」
    前時，因飲酒致注意力降低，遂斜衝撞入「佑順加油站」贈品屋內，致該贈品屋
    之玻璃櫥窗、木櫃、鋼樑歪斜，盆栽及屋內物品損壞，經員警前往處理時，當場
    測得其呼氣中酒精濃度值高達每公升一點九五毫克。
二、案經新竹縣警察局竹北分局報請臺灣新竹地方法院檢察署檢察官聲請以簡易判決
    處刑。
    理  由
一、右揭事實，業據被告甲○○於警訊及偵、審中供承不諱，核與證人即「佑順加油
    站」員工陳宗岳於警訊時證述情節大致相符，並有序號0000000Ｄ號酒精
    呼氣濃度測定數據紙、新竹縣警察局竹縣警交字第Ｚ000000000號舉發
    違反道路交通管理事件通知單、道路交通事故調查報告表暨所附事故現場圖各乙
    紙及照片四幀附卷可稽。按酒精濃度呼氣已達每公升零點五五毫克時，肇事率為
    一般正常人之十倍，有法務部八十八年五月十八日（八八）法檢字第００一六六
    九號函在卷為憑，而被告經酒精濃度之呼氣測試，已達每公升一點九五毫克，佐
    以被告為警查獲後之訊問過程，出現語無倫次、說話含糊不清及意識模糊，注意
    力無法集中等情事，亦有刑法第一百八十五條之三案件測試觀察紀錄表乙紙存卷
    可查，堪認被告顯有不能安全駕駛動力交通工具之危險甚明。從而，本件事證明
    確，被告犯行洵堪認定，應依法論科。
二、核被告甲○○所為，係犯刑法第一百八十五條之三之服用酒類不能安全駕駛動力
    交通工具而駕駛罪。原審以被告所犯事證明確，援引適用刑法第一百八十五條之
    三、第四十二條第二項，罰金罰鍰提高標準條例第二條，並審酌被告犯罪之手段
    ，犯罪所生之損害，現今政府大肆宣導酒後不開車、開車不喝酒之政策及被告前
    曾於八十九年間因酒後駕車之公共危險犯行，經臺灣苗栗地方法院判處罰金刑並
    諭知緩刑等一切情狀，量處罰金三萬元，如易服勞役以三百元折算一日，核其認
    事用法，俱無違誤，量刑亦堪允洽。檢察官上訴意旨略以被告前曾因酒後駕車被
    判處刑罰，現仍於緩刑中再犯本件之罪，且被告於九十年八月十四日又因酒後駕
    車之公共危險犯行為警移送（與本案無連續犯之裁判上一罪關係，詳後述），足
    見被告犯後毫無悔意，只論以罰金刑，顯然不足以警惕被告，況本件被告呼氣中
    酒精濃度已高達一點九五毫克，依國內外文獻記載，實已達昏迷狀態，對往來行
    人及車輛之安全，造成莫大危險等理由，認原審應對被告量處有期徒刑而提起上
    訴等語。
三、然查：原審處以罰金三萬元之宣告刑，折合新臺幣已達新臺幣九萬元，相較於被
    告所從事水電工程之工作及本院其他關於酒後駕車公共危險犯行所宣告之罰金刑
    而言，刑度不可謂之不重，已足使被告記取教訓，並進而達到懲警之效果，復參
    以本件被告雖有酒醉駕駛之行為，然其事後已賠償被害人損失，並達成和解，有
    卷附之和解書乙紙可按，且於本院審理時亦有悔悟之意，態度良好，本院認縱使
    對被告處以有期徒刑之宣告，審酌其犯罪情節及犯罪手段等一切情狀，至多處以
    短期自由刑，實可能衍生短期自由刑之流弊，反無法達成刑法處罰之目的，是上
    訴意旨指摘原審未予以有期徒刑之宣告，尚無理由，應予駁回。
四、臺灣桃園地方法院檢察署九十年度偵字第二○八六一號併案意旨略以：被告甲○
    ○於九十年八月十四日凌晨一時二十分許，駕駛車號２Ｈ─四二三○號自小客車
    ，行經國道一號高速公路南下七十一公里處時，為警攔檢盤查，測得其呼氣中酒
    精濃度達每公升一點三八毫克，因認被告連續涉犯有刑法第一百八十五條之三之
    罪嫌，經查：併案部分與本案部分無連續犯之裁判上一罪關係等情，已據原審論
    述綦詳，本院亦同此認定，是併辦部分本院實無從予以審酌，應退由檢察官另行
    處理，附此敘明。
據上論斷，應依刑事訴訟法第四百五十五條之一第一項、第三項、第三百六十八條，
判決如主文。
本案經檢察官吳金棟到庭執行職務。
中      華      民      國    九十一    年      四    月      十二      日
                                  臺灣新竹地方法院刑事第二庭
                                      審判長法  官   王銘勇
                                            法  官   蘇嘉豐
                                            法  官   蔡欣怡
右正本證明與原本無異。
不得上訴。
                                            書記官   沈藝珠
中      華      民      國    九十一    年      四    月      十二      日
